# 增值税重分类

提问人：飘飘 1999 时间：2022-07-14 20:24:48
老师您好，请问一下想请教您一个增值税重分类方面的问题。企业的应交增值税、未交增值税、简易计税、待认证进项税、待转销项税额、增值税留抵税额、代扣代交增值税期末均有余额，有的为正，有的为负，请问重分类时哪几类应该合计考虑呢，还是待认证进项税、待转销项税额分别考虑正负数，其他的项目加起来，如果是负数就重分类到其他流动资产呢

回答人：chenyiwei
根据《增值税会计处理规定》：“应交税费”科目下的“应交增值税”、“未交增值税”、“待抵扣进项税额”、“待认证进项税额”、“增值税留抵税额”等明细科目期末借方余额应根据情况，在资产负债表中的“其他流动资产”或“其他非流动资产”项目列示；“应交税费——待转销项税额”等科目期末贷方余额应根据情况，在资产负债表中的“其他流动负债”或“其他非流动负债”项目列示；“应交税费”科目下的“未交增值税”、“简易计税”、“转让金融商品应交增值税”、“代扣代交增值税”等科目期末贷方余额应在资产负债表中的“应交税费”项目列示。
据此，应根据上述规定确定各明细科目对应的报表项目，此处规定应列入资产的项目与此处规定应列入负债的项目不得抵销，应分别考虑。